臺灣臺北地方法院刑事判決　　　　　　　100年度訴字第807號
公　訴　人　臺灣臺北地方法院檢察署檢察官
被　　　告　林律學
上列被告因竊盜案件，經檢察官追加起訴（一００年度偵字第一
三一一０、一三二九七號），本院判決如下：
    主  文
本件公訴不受理。
    理  由
一、追加起訴意旨如追加起訴書所載（如附件）。
二、按於第一審辯論終結前，得就與本案相牽連之犯罪或本罪之
    誣告罪，追加起訴，刑事訴訟法第二百六十五條第一項定有
    明文。又按起訴之程序違背規定者，應諭知不受理判決，且
    得不經言詞辯論為之，同法第三百零三條第一款、第三百零
    七條亦有明定。末按刑事訴訟法第二百六十五條之追加起訴
    ，限於在第一審辯論終結以前始得為之，違反此項規定而追
    加起訴者，顯屬不合，應為不受理之判決（最高法院二十六
    年渝上字第一０五七號判例意旨、臺灣高等法院暨所屬法院
    九十九年法律座談會第三十五號提案研討結果參照）。
三、經查，檢察官以被告林律學涉犯如附件追加起訴書所載之犯
    罪事實，與其前業經起訴之一００年度偵字第一一九二一號
    搶奪，由本院審理之一００年度訴字第七五四號案件，具有
    刑事訴訟法第七條第一款之「一人犯數罪」之相牽連案件關
    係，而依刑事訴訟法第二百六十五條第一項之規定追加起訴
    ，然本院受理之一００年度訴字第七五四號案件業於民國一
    ００年六月三十日辯論終結，並定於同年七月二十一日宣示
    判決，此有本院一００年度訴字第七五四號案件之一００年
    六月三十日審判筆錄一份附卷可參。而本件檢察官係於一０
    ０年七月五日以北檢治書一００偵一三一一０字第四五八０
    三號函提出追加起訴書追加起訴，並於同日繫屬本院，有上
    開函件及本院收文戳章在卷可佐，是本件檢察官係於前案第
    一審言詞辯論終結後始行追加起訴，揆諸前揭說明，追加起
    訴之程序於法即有未合，爰不經言詞辯論，逕為諭知不受理
    之判決。
據上論斷，應依刑事訴訟法第三百零三條第一款、第三百零七條
，判決如主文。
中    華    民    國   100    年    7     月    27    日
                  刑事第九庭審判長法  官  林怡秀
                                  法  官  劉素如
                                  法  官  鄭富城
以上正本證明與原本無異。
如不服本判決應於送達後10日內向本院提出上訴狀。
                                  書記官  顏淑華
中    華    民    國   100    年    7     月    27    日
附件：
臺灣臺北地方法院檢察署檢察官追加起訴書
                                    100年度偵字第13110號
                                    100年度偵字第13297號
    被      告  林律學  男   28歲（民國○○年○月○○日生）
                        住臺北市○○區○○路2段320巷36弄
                        47號3樓
                        國民身分證統一編號：Ｚ000000000號
                        （在押）
上列被告因搶奪案件，與業經本署檢察官提起公訴之100年偵字
第11921號案件，有一人犯數罪之相牽連案件關係，認應追加起
訴，茲敘述犯罪事實及證據並所犯法條如下：
        犯罪事實
一、林律學於92年間，因騎乘機車搶奪他人皮包內財物案件，經
    臺灣臺北地方法院以91年度訴字第1283號判決判處有期徒刑
    2年6月，經臺灣高等法院以92年度上訴字第2758號判決駁回
    上訴確定，後發監執行於94年1月7日假釋出監，於94年4月1
    日保護管束期滿執行完畢；又不知悔改，繼續以持電擊棒恐
    嚇路邊駕車之人強取財物之方式、竊盜聯合醫院中興院區病
    房內病患家屬行動電話予以變賣之方式，及騎乘機車搶奪夜
    歸女子皮包之方式搶奪財物，經臺灣高等法院以97年度上訴
    字第4064號判決判處有期徒刑一年六月確定，後發監執行於
    100年1月19日假釋出監，嗣於100年5月26日執行完畢。
二、林律學於100年1月間假釋釋放後，仍不知悔改，不知藉由辛
    勤工作以謀生活之資，又出於不法所有之意圖，為下列犯行
    ：
  （一）、於100年 4月12日下午3時30分許，穿著紅色外套，騎
          乘車牌號碼 CSB-859號黑色重型機車，在臺北市萬華
          區○○路○段131號前，趁黃德銘騎乘腳踏車未及防備
          之際，自黃德銘左後方搶奪黃德銘所有置於腳踏車前
          方菜籃內之黑色背包１只（內有新臺幣20 00元、皮
          夾、手錶、金片、K金項鍊各1只、玉佩2只），得手
          後即行逃逸，並將所得手之現金花用殆盡，其餘物品
          則棄置臺北市萬華區六號公園之垃圾車內。。
  （二）、於100年 5月23日下午1時許，在雲林縣麥寮鄉○○村
          ○○路 248號橋頭國小數位中心電腦教室內，向橋頭
          國小教師蔡昆明謊稱橋頭國小西側門樹蔭下有人吸毒
          ，趁蔡昆明前往查明未及注意時，竊取筆記型電腦一
          部得手後，旋為蔡昆明發覺追趕至橋頭村橋頭路巷中
          ，林律學始將竊得之筆記型電腦丟棄在地，逃逸無蹤
          。
三、案經黃德銘、蔡昆明分別訴由臺北市政府警察局萬華分局、
    雲林縣警察局台西分局報告偵辦。
        證據並所犯法條
一、訊據被告林律學坦承不諱，核與被害人黃德銘、蔡昆明指訴
    及證人何鳳麗證述情節相符，此外並有西園路131段路口監
    視錄影畫面翻拍照片、遭竊盜物品照片在卷足資佐證，被告
    犯嫌洵堪認定。
二、核被告所為係犯刑法第325條第 1項之普通搶奪罪、第320條
    第 1項之普通竊盜罪嫌。被告所犯搶奪及竊盜犯行，犯意各
    別，行為互殊，請分論併罰。被告前受有期徒刑執行完畢，
    此有本署刑案資料查註紀表附卷可稽，其於刑之執行完畢 5
    年以內，故意再犯本件有期徒刑以上之罪，為累犯，請依刑
    法第47條第 1項規定加重其刑。末查被告一再觸犯搶奪罪，
    幾經刑罰處欲均未能收其效，顯見自我改造能力不足而有犯
    罪之習慣並有再犯之虞，應有加強他律矯治之必要，建請併
    依刑法第90條第 1項之規定，於刑之執行前令入勞動處所強
    制工作，以資懲儆。
三、依刑事訴訟法第265條第1項追加起訴。
    此    致
臺灣臺北地方法院
中    華    民    國   100    年    6     月    22    日
                              檢  察  官  張  紹  斌
本件正本證明與原本無異
中    華    民    國   100    年    6     月    30    日
                              書  記  官  張  素  麗
所犯法條
中華民國刑法第320條
（普通竊盜罪、竊佔罪）
意圖為自己或第三人不法之所有，而竊取他人之動產者，為竊盜
罪，處5  年以下有期徒刑、拘役或 5 百元以下罰金。
意圖為自己或第三人不法之利益，而竊佔他人之不動產者，依前
項之規定處斷。
前二項之未遂犯罰之。
中華民國刑法第325條
（普通搶奪罪）
意圖為自己或第三人不法之所有，而搶奪他人之動產者，處 6
月以上 5 年以下有期徒刑。
因而致人於死者，處無期徒刑或 7 年以上有期徒刑，致重傷者
，處 3 年以上 10 年以下有期徒刑。
第 1 項之未遂犯罰之。